Guide to the Julio Elizalde Papers [Guía a los escritos de Julio Elizalde], 1973-2007 LATINAMER.2013.01
ULS Archives & Special Collections
- Writings, 1972-2007; I.
  - Writings, January-February 2001 (Box 12, Folder 2)
    - Reflexiones: Gen. Colin Powell, ¿Ha sido un acierto o un error su designación como Secretario de Estado? [Reflections: Gen. Colin Powell, has his appointment as Secretary of State been a correct choice or an error?], 6 de enero, 2001 [January 6, 2001]; 1.; 4 pages
    - El discurso de despedida del G. Barry R. McCaffrey, Zar de las drogas [The Goodbye Speech of G. Barry R. McCaffrey, Tsar of Drugs], 7 de enero, 2001[January 7, 2001]; 2.; 3 pages
    - Reflexiones: Un mensaje a Donald H. Rumsfeld [Reflections: A Message to Donald H. Rumsfeld], 10 de enero, 2001 [January 10, 2001]; 3.; 4 pages
    - Desde la cima del drama mundial: La estabilidad y progreso de un pueblo están, o pueden estar determinados por el talento para la anticipación de sus conductores políticos [At the Heights of World Conflict: The Stability and Progress of a County Are, or Can Be Determined by the Talent in the Anticipation of its Political Operators], 14 de enero, 2017 [January 14, 2017]; 4.; 10 pages
    - Reflexiones: Corea del norte [Reflections: North Korea], 15 de enero, 2001 [January 15, 2001]; 5.; 5 pages
    - Reflexiones: Obsesión con Iraq. ¿Qué la motiva? ¿Cuál es la razón? [Reflections: Obsession with Iraq. What is the motivation? What is the reason?], 23 de enero, 2001 [January 23, 2001]; 6.; 3 pages
    - Reflexiones: El asesinato de Laurent Kabila, un breve estudio sobre África [Reflections: The Assassination of Laurent Kabila, a Brief Study about Africa], 25 de enero, 2001 [January 25, 2001]; 7.; 4 pages
    - Análisis: La persecución contra el Gen. Augusto Pinochet [Analysis: The Persecution Against Gen. Augusto Pinochet], 30 de enero, 2001 [January 30, 2001]; 8.; 4 pages
    - Reflexiones: George W. Bush y la reforma de la educación [Reflections: George W. Bush and the Education Reform], 28 de febrero, 2001 [February 28, 2001]; 9.; 7 pages
  - Writings, June-August 2001 (Box 12, Folder 3)
    - U.S.A.: Hora cero [U.S.A.: Zero Hour], 16 de junio, 2001 [June 16, 2001]; 1.; 6 pages
    - U.S.A.: Hora cero [U.S.A.: Zero Hour], 17 de junio, 2001 [June 17, 2001]; 2.; 6 pages
    - U.S.A.: Hora cero [U.S.A.: Zero Hour], 18 de junio, 2001 [June 18, 2001]; 3.; 5 pages
    - U.S.A.: Hora cero [U.S.A.: Zero Hour], 19 de junio, 2001 [June 19, 2001]; 4.; 5 pages
    - U.S.A.: Hora cero [U.S.A.: Zero Hour], 20 de junio, 2001 [June 20, 2001]; 5.; 5 pages
    - U.S.A.: Hora cero [U.S.A.: Zero Hour], 21 de junio, 2001 [June 21, 2001]; 6.; 5 pages
    - U.S.A.: Hora cero [U.S.A.: Zero Hour], 22 de junio, 2001 [June 22, 2001]; 7.; 4 pages
    - Nota: El trabajo, otra vez, se paraliza [Note: The Work, Once Again, Is Paralyzed], 23 de junio, 2001 [June 23, 2001]; 8.; 1 pages
    - Un mensaje especial [A Special Message], 10 de julio, 2001 [July 10, 2001]; 9.; 2 pages
    - Nota [Note], 10 de julio, 2001 [July 10, 2001]; 10.; 1 page
    - Nota: Julio no asistirá más a la biblioteca [Note: Julio Will No Longer Attend the Library], 12 de julio, 2001 [July 12, 2001]; 11.; 1 page
    - Un mensaje al Buró Federal de Investigaciones [A Message to the Federal Bureau of Investigations], 18 de julio, 2001 [July 18, 2001]; 12.; 3 pages
    - Un mensaje al Buró Federal de Investigaciones [A Message to the Federal Bureau of Investigations], 20 de julio, 2001 [July 20, 2001]; 13.; 6 pages
    - Un mensaje al Buró Federal de Investigaciones. Segunda parte. [A Message to the Federal Bureau of Investigations. Second Part], 21 de julio, 2001 [July 21, 2001]; 14.; 6 pages
    - Nota [Note], 31 de julio, 2001 [July 31, 2001]; 15.; 2 pages
    - Otro mensaje al Buró Federal de Investigaciones: Se ha iniciado la cuenta regresiva para el acercamiento con Johnny Cochran [Another Message to the Federal Bureau of Investigations: The Countdown to the Interaction with Johnny Cochran Has Begun], 1 de agosto, 2001 [August 1, 2001]; 16.; 12 pages
    - Nota [Note], 1 de agosto, 2001 [August 1, 2001]; 17.; 1 page
    - Horas decisivas [Decisive Hours], 2 de agosto, 2001 [August 2, 2001]; 18.; 6 pages
    - Horas decisivas [Decisive Hours], 3 de agosto, 2001 [August 3, 2001]; 19.; 7 pages
    - Horas decisivas: La crisis de la democracia americana [Decisive Hours: The Crisis of American Democracy], 4 de agosto, 2001 [August 4, 2001]; 20.; 7 pages
    - Nota [Note], 6 de agosto, 2001 [August 6, 2001]; 21.; 2 pages
    - Nota #2 [Note #2], 6 de agosto, 2001 [August 6, 2001]; 22.; 1 page
    - Miscelánea: Donald H. Rumsfeld en Moscow [Miscellaneous: Donald H. Rumsfeld in Moscow], 9 de agosto, 2001 [August 9, 2001]; 23.; 4 pages
    - Miscelánea [Miscellaneous], 11 de agosto, 2001 [August 11, 2001]; 24.; 4 pages
    - Miscelánea [Miscellaneous], 12 de agosto, 2001 [August 12, 2001]; 25.; 4 pages
    - Miscelánea [Miscellaneous], 12 de agosto, 2001 [August 12, 2001]; 26.; 5 pages
    - Miscelánea [Miscellaneous], 13 de agosto, 2001 [August 13, 2001]; 27.; 3 pages
    - Miscelánea: La tragedia del pueblo palestino [Miscellaneous: The Tragedy of the Palestinian People], 16 de agosto, 2001 [August 16, 2001]; 28.; 3 pages
    - Nota [Note], 18 de agosto, 2001 [August 18, 2001]; 29.; 4 pages
    - Un mensaje al comité de Inteligencia del Senado [A Message to the Committee of Intelligence of the Senate], 21 de agosto, 2001 [August 21, 2001]; 30.; 4 pages
    - Otro mensaje al comité de Inteligencia del Senado [Another Message to the Committee of Intelligence of the Senate], 24 de agosto, 2001 [August 24, 2001]; 31.; 5 pages
    - Nota [Note], 25 de agosto, 2001 [August 25, 2001]; 32.; 1 pages
  - Writings, September 2001 (Box 12, Folder 4)
    - Un breve mensaje al Supremo Leadership [A Brief Message to the Supreme Leadership], 5 de septiembre, 2001 [September 5, 2001]; 1.; 3 pages
    - Segundo mensaje al Supremo Leadership [Second Message to the Supreme Leadership], 8 de septiembre, 2001 [September 8, 2001]; 2.; 3 pages
    - Nota [Note], 11 de septiembre, 2001 [September 11, 2001]; 3.; 3 pages
    - U.S.A.: Hora cero [U.S.A.: Zero Hour], 11 de septiembre, 2001; 4.; 1 page
    - U.S.A.: Hora cero [U.S.A.: Zero Hour], 12 de septiembre, 2001 [September 12, 2001]; 5.; 5 pages
    - U.S.A.: Hora cero [U.S.A.: Zero Hour], 13 de septiembre, 2001 [September 13, 2001]; 6.; 8 pages
    - La tragedia en el Bajo Manhattan: Evaluación analitica [The Tragedy in Lower Manhattan: Analytical Evaluation], 14 de septiembre, 2001 [September 14, 2001]; 7.; 9 pages
    - Nota [Note], 15 de septiembre, 2001 [September 15, 2001]; 8.; 6 pages
    - Mensaje especial #9 al Supremo Leadership [Special Message #9 to the Supreme Leadership], 16 de septiembre, 2001 [September 16, 2001]; 9.; 5 pages
    - Nota [Note], 16 de septiembre, 2001 [September 16, 2001]; 10.; 2 pages
    - Nota [Note], 17 de septiembre, 2001; 11.; 3 pages
    - Mensaje especial #9 al Supremo Leadership: Post Scriptum al dialogo cordial con Thomas L. Friedmann, redactor estrella de The New York Times [Special Message #9 to the Supreme Leadership: Post Scriptum to the Cordial Dialogue with Thomas L. Friedmann, Star Editor of the New York Times], 17 de septiembre, 2001 [September 17, 2001]; 12.; 5 pages
    - Nota [Note], 18 de septiembre, 2001 [September 18, 2001]; 13.; 2 pages
    - Nota [Note], 19 de septiembre, 2001 [September 19, 2001]; 14.; 4 pages
    - Miscelánea #7 y final de una serie: Post Scriptum al análisis "Castro en Venezuela" [Miscellaneous #7 and Final of a Series: Post Scriptum to the Analysis "Castro in Venezuela"], 19 de septiembre, 2001 [September 19, 2001]; 15.; 6 pages
    - Nota [Note], 20 de septiembre, 2001 [September 20, 2001]; 16.; 5 pages
    - Antecedentes históricos de la tragedia en el Bajo Manhattan [Historical Precursors to the Tragedy in Lower Manhattan], 21 de septiembre, 2001 [September 21, 2001]; 17.; 3 pages
    - Mensaje especial #14 y final [Special Message #14 and Final], 21 de septiembre, 2001 [September 21, 2001]; 18.; 3 pages
    - Un mensaje especial a la División Criminal del F.B.I. [Second Special Message to the Criminal Division of the F.B.I.], 21 de septiembre, 2001 [September 21, 2001]; 19.; 5 pages
    - Segundo mensaje especial a la División Criminal del F.B.I. [Second Special Message to the Criminal Division of the F.B.I.], 22 de septiembre, 2001 [September 22, 2001]; 20.; 7 pages
    - Nota [Note], 23 de septiembre, 2001 [September 23, 2001]; 21.; 2 pages
    - Reflexiones: La seguridad nacional [Reflections: National Security], 24 de septiembre, 2001 [September 24, 2001]; 22.; 11 pages
    - Nota [Note], 25 de septiembre, 2001 [September 25, 2001]; 23.; 3 pages
    - Nota [Note], 26 de septiembre, 2001 [September 26, 2001]; 24.; 1 page
    - Un mensaje a John Ashcroft, Secretario de Justicia de U.S.A. [A Message to John Ashcroft, Secretary of Justice of the U.S.A.], 26 de septiembre, 2001 [September 26, 2001]; 25.; 7 pages
    - Nota [Note], 27 de septiembre, 2001 [September 27, 2001]; 26.; 3 pages
    - Un mensaje a John Ashcroft, Secretario de Justicia de U.S.A. Segunda parte [A Message to John Ashcroft, Secretary of Justice of the U.S.A. Second Part], 27 de septiembre, 2001 [September 27, 2001]; 27.; 9 pages
    - Nota [Note], 28 de septiembre, 2001; 28.; 2 pages
    - Nota [Note], 28 de septiembre, 2001 [September 28, 2001]; 29.; 2 pages
    - Nota [Note], 28 de septiembre, 2001 [September 28, 2001]; 30.; 2 pages
    - Epílogo [Epilogue], 29 de septiembre, 2001; 31.; 1 page
    - Nota [Note], 30 de septiembre, 2001 [September 30, 2001]; 32.; 4 pages
  - Writings, October 2001 (Box 13, Folder 1)
    - Nota [Note], 1 de octubre, 2001; 1.; 6 pages
    - Nota [Note], 2 de octubre, 2001 [October 2, 2001]; 2.; 4 pages
    - Nota [Note], 3 de octubre, 2001 [October 3, 2001]; 3.; 5 pages
    - Análisis: La tragedia en el Bajo Manhattan [Analysis: The Tragedy in Lower Manhattan], 4 de octubre, 2001 [October 4, 2001]; 4.; 7 pages
    - Nota [Note], 4 de octubre, 2001 [October 4, 2001]; 5.; 1 page
    - Nota [Note], 5 de octubre, 2001 [October 5, 2001]; 6.; 1 page
    - Miscelánea [Miscellaneous], 5 de octubre, 2001 [October 5, 2001]; 7.; 5 page
    - Análisis: Está en desarrollo un complot [Analysis: A Plot is in Development], 6 de octubre, 2001 [October 6, 2001]; 8.; 6 pages
    - Miscelánea [Miscellaneous], 8 de octubre, 2001 [October 8, 2001]; 8.; 6 pages
    - Nota [Note], 8 de octubre, 2001 [October 8, 2001]; 9.; 1 page
    - Análisis: El drama es superable, la tragedia no y el hombre inteligente la evita [Analysis: Conflict is Surmountable, the Tragedy Isn't and the Intelligent Man Avoids It], 9 de octubre, 2001 [October 9, 2001]; 10.; 5 pages
    - Nota [Note], 9 de octubre, 2001 [October 9, 2001]; 11.; 1 page
    - Miscelánea [Miscellaneous], 10 de octubre, 2001 [October 10, 2001]; 12.; 6 pages
    - Miscelánea [Miscellaneous], 11 de octubre, 2001 [October 11, 2001]; 13.; 7 pages
    - Miscelánea [Miscellaneous], 12 de octubre, 2001 [October 12, 2001]; 14.; 8 pages
    - Miscelánea [Miscellaneous], 13 de octubre, 2001 [October 13, 2001]; 15.; 5 pages
    - Desde la cima del drama mundial [At the Heights of World Conflict], 14 de octubre, 2001 [October 14, 2001]; 16.; 8 pages
    - Miscelánea [Miscellaneous], 15 de octubre, 2001 [October 15, 2001]; 16.; 6 pages
    - Análisis: ¿Cuál es la situación? ¿Qué debe hacerse? [Analysis: What is the Situation? What Should Be Done?], 16 de octubre, 2001 [October 16, 2001]; 17.; 6 pages
    - Miscelánea [Miscellaneous], 17 de octubre, 2001 [October 17, 2001]; 18.; 6 pages
    - Nota [Note], 17 de octubre, 2001 [October 17, 2001]; 19.; 2 pages
    - Miscelánea [Miscellaneous], 18 de octubre, 2001 [October 18, 2001]; 20.; 9 pages
    - Desde la cima del drama mundial: Está en desarrollo un gigantesco complot, y Rusia figura en el eje [At the Heights of World Conflict: A Gigantic Plot is in Development, and Russia Appears at the Axis], 19 de octubre, 2001 [October 19, 2001]; 21.; 7 pages
    - Nota [Note], 19 de octubre, 2001 [October 19, 2001]; 22.; 1 page
    - Nota: El trabajo se paraliza [Note: The Work is Paralyzed], 20 de octubre, 2001 [October 20, 2001]; 23.; 3 pages
    - Un mensaje dictado por la desesperación [A Message Dictated by Desperation], 22 de octubre, 2001 [October 22, 2001]; 24.; 6 pages
    - Horas decisivas [Decisive Hours], 24 de octubre, 2001 [October 24, 2001]; 25.; 8 pages
    - Un mensaje la División Política del F.B.I. [A Message to the Political Division of F.B.I.], 25 de octubre, 2001 [October 25, 2001]; 26.; 5 pages
    - Una meditación política: El ataque del ántrax [A Political Contemplation: The Anthrax Attack], 26 de octubre, 2001 [October 26, 2001]; 27.; 4 pages
    - Nota [Note], 26 de octubre, 2001 [October 26, 2001]; 28.; 1 page
    - Miscelánea [Miscellaneous], 26 de octubre, 2001 [October 26, 2001]; 29.; 5 pages
    - Tres pasos más, sólo tres, y el país podría penetrar en un proceso de caos: ¿Poseen George W. Bush y sus asociados las reservas para aceptar esa confrontación? [Three Steps More, Just Three, and the Country Penetrates a Process of Chaos: Does George W. Bush and His Associates Possess the Supplies to Accept this Confrontation?], 27 de octubre, 2001 [October 27, 2001]; 30.; 7 pages
    - Nota [Note], 28 de octubre, 2001 [October 28, 2001]; 31.; 1 page
    - Miscelánea [Miscellaneous], 28 de octubre, 2001 [October 28, 2001]; 32.; 7 pages
    - Miscelánea [Miscellaneous], 29 de octubre, 2001 [October 29, 2001]; 33.; 8 pages
    - Miscelánea [Miscellaneous], 30 de octubre, 2001 [October 30, 2001]; 34.; 5 pages
    - Nota [Note], 31 de octubre, 2001 [October 31, 2001]; 35.; 1 page
    - Miscelánea [Miscellaneous], 31 de octubre, 2001 [October 31, 2001]; 36.; 5 page
  - Writings, November 2001 (Box 13, Folder 2)
    - Miscelánea [Miscellaneous], 1 de noviembre, 2001 [November 1, 2001]; 1.; 5 pages
    - Nota [Note], 1 de noviembre, 2001 [November 1, 2001]; 2.; 1 page
    - Miscelánea [Miscellaneous], 2 de noviembre, 2001 [November 2, 2001]; 3.; 8 pages
    - Nota [Note], 4 de noviembre, 2001; 4.; 1 page
    - Reflexiones [Reflections], 4 de noviembre, 2001 [November 4, 2001]; 5.; 6 pages
    - Miscelánea [Miscellaneous], 5 de noviembre, 2001 [November 5, 2001]; 6.; 3 pages
    - Desde la cima del drama mundial [At the Heights of World Conflict], 5 de noviembre, 2001 [November 5, 2001]; 7.; 8 pages
    - Nota [Note], 5 de noviembre, 2001; 8.; 1 page
    - Miscelánea [Miscellaneous], 6 de noviembre, 2001 [November 6, 2001]; 9.; 6 pages
    - Nota [Note], 6 de noviembre, 2001 [November 6, 2001]; 10.; 1 page
    - Nota [Note], 7 de noviembre, 2001 [November 7, 2001]; 11.; 1 page
    - Miscelánea [Miscellaneous], 7 de noviembre, 2001 [November 7, 2001]; 12.; 7 pages
    - Miscelánea [Miscellaneous], 8 de noviembre, 2001 [November 8, 2001]; 13.; 6 pages
    - Nota: Sin una solución urgente e inmediata, Julio no puede continuar el trabajo [Note: Without an Urgent and Immediate Solution, Julio Cannot Continue the Work], 8 de noviembre, 2001 [November 8, 2001]; 14.; 3 pages
    - Nota [Note], 13 de noviembre, 2001 [November 13, 2001]; 15.; 4 pages
    - Reflexiones [Reflections], 13 de noviembre, 2001 [November 13, 2001]; 16.; 16 pages
    - Reflexiones: Un mensaje al Gen. Anthony C. Zinni [Reflections: A Message to the General Anthony C. Zinni], 20 de noviembre, 2001 [November 20, 2001]; 17.; 5 pages
    - Nota [Note], 21 de noviembre, 2001 [November 21, 2001]; 18.; 2 pages
    - Reflexiones: Es el pasado el que permite una comprensión visceral del presente, cuatro grandes experiencias alumbran a la crisis americana [Reflections: It is the Past That Permits an Visceral Understanding of the Present, Four Great Experiences Illuminate the American Crisis], 23 de noviembre, 2001 [November 23, 2001]; 19.; 7 pages
    - Nota [Note], 26 de noviembre, 2001 [November 26, 2001]; 20.; 3 pages
    - Nota [Note], 27 de noviembre, 2001 [November 27, 2001]; 21.; 2 pages
    - Nota [Note], 28 de noviembre, 2001 [November 28, 2001]; 22.; 1 page
    - Nota [Note], 29 de noviembre, 2001 [November 29, 2001]; 23.; 2 pages
    - Nota [Note], 30 de noviembre, 2001 [November 30, 2001]; 24.; 2 pages
  - Writings, December 2001 (Box 13, Folder 3)
    - Nota [Note], 1 de diciembre, 2001 [December 1, 2001]; 1.; 1 page
    - Nota [Note], 3 de diciembre, 2001 [December 3, 2001]; 2.; 4 pages
    - Un mensaje al grupo afroamericano que participa en la lucha [A Message to the African American Group that Participates in the Fight], 4 de diciembre, 2001 [December 4, 2001]; 3.; 6 pages
    - Nota: Las cartas sobre la mesa [Note: The Letters on the Table], 5 de diciembre, 2001 [December 5, 2001]; 4.; 4 pages
    - Nota [Note], 14 de diciembre, 2001 [December 14, 2001]; 5.; 1 page
    - Un estudio teórico: Orientaciones necesarias [A Theoretical Study: Necessary Directions], 15 de diciembre, 2001 [December 15, 2001]; 6.; 8 pages
    - Nota [Note], 15 de diciembre, 2001 [December 15, 2001]; 7.; 2 pages
    - Nota [Note], 17 de diciembre, 2001 [December 17, 2001]; 8.; 1 page
    - Reflexiones [Reflections], 12 de diciembre, 2001 [December 12, 2001]; 9.; 3 pages
    - Un mensaje al honorable personal que asiste a la biblioteca de la calle 65 y Amsterdam avenue [A Message to the Honorable Staff that Attends the Library at 65th Street and Amsterdam Avenue], 17 de diciembre, 2001 [December 17, 2001]; 10.; 10 pages
    - Nota urgente directamente a la consideración del Leadership [An Urgent Note Directly to the Consideration of the Leadership], 18 de diciembre, 2001 [December 18, 2001]; 11.; 2 pages
    - Nota: La defensa de la civilización americana [Note: The Defense of the American Civilization], 18 de diciembre, 2001 [December 18, 2001]; 12.; 5 pages
    - Reflexiones [Reflections], 20 de diciembre, 2001 [December 20, 2001]; 13.; 7 pages
    - Miscelánea [Miscellaneous], 31 de diciembre, 2001 [December 31, 2001]; 14.; 5 pages
  - Writings, January-February 2002 (Box 14, Folder 1)
    - Miscelánea [Miscellaneous], 1 de enero, 2002 [January 1, 2002]; 1.; 6 pages
    - Miscelánea [Miscellaneous], 2 de enero, 2002 [January 2, 2002]; 2.; 5 pages
    - Miscelánea [Miscellaneous], 3 de enero, 2002 [January 3, 2002]; 3.; 7 pages
    - Nota [Note], 4 de enero, 2002 [January 4, 2002]; 4.; 2 pages
    - Nota [Note], 8 de enero, 2002 [January 8, 2002]; 5.; 2 pages
    - Nota [Note], 10 de enero, 2002 [January 10, 2002]; 6.; 2 pages
    - Nota [Note], 11 de enero, 2002 [January 11, 2002]; 7.; 3 pages
    - Nota especial [Special Note], 13 de enero, 2002 [January 13, 2002]; 8.; 3 pages
    - Breve mensaje al Leadership (Dividido en incisos) [Brief Message to the Leadership (Divided in Sections)], 15 de enero, 2002 [January 15, 2002]; 9.; 4 pages
    - Un mensaje especial [A Special Message], 16 de enero, 2002 [January 16, 2002]; 10.; 4 pages
    - Miscelánea [Miscellaneous], 18 de enero, 2002 [January 18, 2002]; 11.; 6 pages
    - U.S.: Hora cero [U.S.: Zero Hour], 19 de enero, 2002 [January 19, 2002]; 12.; 5 pages
    - Miscelánea: El terrorismo [Miscellaneous: Terrorism], 20 de enero, 2002 [January 20, 2002]; 13.; 7 pages
    - Miscelánea: La corrupción social a través del mundo [Miscellaneous: Social Corruption Throughout the World], 21 de enero, 2002 [January 21, 2002]; 14.; 5 pages
    - U.S.A.: Hora cero [U.S.A.: Zero Hour], 22 de enero, 2002 [January 22, 2002]; 15.; 4 pages
    - Otro mensaje a la C.I.A. [Another Message to the C.I.A.], 23 de enero, 2002 [January 23, 2002]; 16.; 4 pages
    - U.S.A.: Hora cero: Tercer mensaje a la C.I.A. [U.S.A.: Zero Hour: Third Message to the C.I.A.], 24 de enero, 2002 [January 24, 2002]; 17.; 6 pages
    - U.S.A.: Hora cero: Un mensaje urgente a ambas divisiones, la Política y la Criminal, del F.B.I. [U.S.A.: Zero Hour: An Urgent Message to Both Divisions, the Political and the Criminal, of the F.B.I.], 25 de enero, 2002 [January 25, 2002]; 18.; 6 pages
    - Segundo mensaje a la División Política del F.B.I. [Second Message to the Political Division of the F.B.I.], 26 de enero, 2002 [January 26, 2002]; 19.; 5 pages
    - Miscelánea [Miscellaneous], 28 de enero, 2002 [January 28, 2002]; 20.; 6 pages
    - Miscelánea [Miscellaneous], 29 de enero, 2002 [January 29, 2002]; 21.; 5 pages
    - Análisis: Un triunfo, otro mas, de Julio [Analysis: A Triumph, Another One, for Julio], 30 de enero, 2002 [January 30, 2002]; 22.; 7 pages
    - Un mensaje especial al personal de Defense Intelligence Agency [A Special Message to the Personnel of the Defense Intelligence Agency], 31 de enero, 2002 [January 31, 2002]; 23.; 2 pages
    - El apoyo incondicional a Israel amenaza a la paz mundial [The Unconditional Support for Israel Threatens World Peace], 31 de enero, 2002 [January 31, 2002]; 24.; 5 pages
    - Nota especial [Special Note], 2 de febrero, 2002 [February 2, 2002]; 25.; 4 pages
    - Miscelánea [Miscellaneous], 3 de febrero, 2002 [February 3, 2002]; 26.; 5 pages
    - Un estudio político: La televisión debe ser un instrumento de la sociedad, no de un grupo dentro de ella [A Political Study: The Television Should Be An Instrument of Society, Not a Group Within It], 5 de febrero, 2002 [February 5, 2002]; 27.; 10 pages
    - Nota [Note], 6 de febrero, 2002 [February 6, 2002]; 28.; 2 pages
    - Nota especial [Special Note], 7 de febrero, 2002 [February 7, 2002]; 29.; 3 pages
    - Nota especial [Special Note], 8 de febrero, 2002 [February 8, 2002]; 30.; 4 pages
    - Nota [Note], 9 de febrero, 2002 [February 9, 2002]; 31.; 1 page
    - Un estudio político: La tragedia en el Bajo Manhattan (Conclusión) [A Political Study: The Tragedy in Lower Manhattan (Conclusion)], 10 de febrero, 2002 [February 10, 2002]; 32.; 6 pages
    - Nota [Note], 11 de febrero, 2002 [February 11, 2002]; 33.; 3 pages
    - Nota especial [Special Note], 12 de febrero, 2002 [February 12, 2002]; 34.; 4 pages
    - Miscelánea [Miscellaneous], 15 de febrero, 2002 [February 15, 2002]; 35.; 4 pages
    - Nota especial [Special Note], 16 de febrero, 2002 [February 16, 2002]; 36.; 5 pages
    - Un mensaje a la División Política del F.B.I. [A Message to the Political Division of the F.B.I.], 19 de febrero, 2002 [February 19, 2002]; 37.; 4 pages
    - Un mensaje especial [A Special Message], 28 de febrero, 2002 [February 28, 2002]; 38.; 3 pages
  - Writings, March-June 2002 (Box 14, Folder 2)
    - U.S.A.: Hora cero [U.S.A.: Zero Hour], 4 de marzo, 2002 [March 4, 2002]; 1.; 4 pages
    - Otro mensaje al F.B.I. [Another Message to the F.B.I.], 6 de marzo, 2002 [March 6, 2002]; 2.; 3 pages
    - Un mensaje al F.B.I. [Another Message to the F.B.I.], 5 de marzo, 2002 [March 5, 2002]; 3.; 4 pages
    - Nota [Note], 8 de marzo, 2002 [March 8, 2002]; 4.; 1 page
    - Segundo mensaje al Poder Militar [Second Message to the Military Power], 9 de marzo, 2002 [March 9, 2002]; 5.; 3 pages
    - Un mensaje a Defense Intelligence Agency: Cuidado, cuidado con este documento, muy importante particularmente en su fase final [A Message to the Defense Intelligence Agency: Careful, careful with this Document, Very Important Particularly in this Final Stage], 7 de marzo, 2002 [March 7, 2002]; 6.; 4 pages
    - Tercer mensaje al Poder Militar de U.S.A. [Third Message to the Military Power of the U.S.A.], 11 de marzo, 2002 [March 11, 2002]; 7.; 5 pages
    - Un mensaje al personal de Defense Intelligence Agency [A Message to the Personnel of the Defense Intelligence Agency], 12 de marzo, 2002 [March 12, 2002]; 8.; 4 pages
    - Análisis: La Casa Blanca, ¿Combate al terrorismo o se ha transformado, realmente, en fuente de terror? [Analysis: Does the White House Combat Terrorism or Has It Become a Source of Terror?], 13 de marzo, 2002 [March 13, 2002]; 9.; 5 pages
    - Nota [Note], 14 de marzo, 2002 [March 14, 2002]; 10.; 2 pages